臺灣高雄地方法院刑事判決　　　　　　　94年度訴字第2463號
公　訴　人　臺灣高雄地方法院檢察署檢察官
被　　　告　丁○○
右列被告因偽造文書等案件，經檢察官提起公訴（94年度偵字第
14366號），本院依簡式審判程序判決如下：
    主  文
丁○○連續行使偽造私文書，足以生損害於他人，處有期徒刑陸
月，如易科罰金以參佰元折算壹日。緩刑參年。
乙○○名義之「玉山Take It 現金卡個人申請資料」上偽造之乙
○○簽名壹枚、「小額循環信用貸款申請書（GEORGE& MARY卡）
」偽造之乙○○簽名壹枚及「大眾Ｍｕｃｈ現金卡申請書」上偽
造之乙○○簽名貳枚，均沒收。
    事  實
一、丁○○與乙○○係國中同學關係，因乙○○曾委請丁○○辦
    理台新銀行之現金卡，丁○○因而留有乙○○之國民身分證
    影本，丁○○鑒於積欠債務需款清償，竟萌生冒用乙○○名
    義向銀行申辦現金卡後，再持之提款獲取金錢之計劃，基於
    行使偽造私文書及意圖為自己不法所有之概括犯意，先於民
    國92年12月初在玉山商業銀行（下稱玉山銀行）之「玉山Ta
    ke It 現金卡個人申請資料」上，填載乙○○之身分基本資
    料及黏貼自己複印之乙○○國民身分證影本，並偽造乙○○
    之簽名1 枚，而據以偽造完成乙○○名義之現金卡申請資料
    後，再持之向玉山銀行申請現金卡而行使，除侵害乙○○之
    權益外，並致玉山銀行承辦人員陷於錯誤，誤以為係乙○○
    本人欲申請現金卡，而於92年12月10日核發卡號0000000000
    000 號之現金卡1 張（下稱本件玉山銀行現金卡）予丁○○
    ，丁○○再先後於如附表一所示交易日期及時間，以將本件
    玉山銀行現金卡插入自動提款機而藉以獲准預借現金之不正
    方法，從自動提款機取得如附表一所示之金錢供己使用；丁
    ○○再於93年1 月初在萬泰商業銀行（下稱萬泰銀行）之「
    小額循環信用貸款申請書（GEORGE& MARY卡）」上偽簽乙○
    ○之簽名1 枚，而偽造完成乙○○名義之現金卡申請書後，
    再連同自己複印之乙○○國民身分證影本，以網路傳真方式
    向萬泰銀行申請現金卡而行使，除侵害乙○○之權益外，並
    致萬泰銀行承辦人員陷於錯誤，誤以為係乙○○本人欲申請
    現金卡，而於92年12月18日核發卡號000000000000號現金卡
    1 張（下稱本件萬泰銀行現金卡）1 張予丁○○，丁○○再
    先後於如附表二所示交易日期及時間，以將本件萬泰銀行現
    金卡插入自動提款機而藉以獲准預借現金之不正方法，從自
    動提款機取得如附表二所示之金錢供己使用；丁○○復於93
    年1 月初在大眾商業銀行（下稱大眾銀行）之「大眾Ｍｕｃ
    ｈ現金卡申請書」上，填載乙○○之身分基本資料及黏貼自
    己複印之乙○○國民身分證影本，並偽造乙○○之簽名2 枚
    ，而據以偽造完成乙○○名義之現金卡申請書後，再持之向
    大眾銀行申請現金卡而行使，除侵害乙○○之權益外，並致
    大眾銀行承辦人員陷於錯誤，誤以為係乙○○本人欲申請現
    金卡，而於93年1 月9 日核發卡號000000000000號之現金卡
    1 張（下稱本件大眾銀行現金卡）予丁○○，丁○○再先後
    於如附表三所示交易日期及時間，以將本件大眾銀行現金卡
    插入自動提款機而藉以獲准預借現金之不正方法，從自動提
    款機取得如附表三所示之金錢供己使用。
二、案經乙○○、玉山銀行、萬泰銀行、大眾銀行分別訴由高雄
    市政府警察局三民第一分局報請臺灣高雄地方法院檢察署檢
    察官偵查起訴。
    理  由
一、被告丁○○所犯係死刑、無期徒刑、最輕本刑為3 年以上有
    期徒刑以外之罪，其於準備程序就前揭被訴事實為有罪之陳
    述，經受命法官告知簡式審判程序之旨，並聽取其與公訴人
    之意見後，本院認無不得或不宜改依簡式審判程序進行之處
    ，爰依刑事訴訟法第273 條之1 第1 項、第284 條之1 ，裁
    定本件由受命法官獨任進行簡式審判程序，合先敘明。
二、訊據被告對於上揭事實均坦承不諱，核與告訴人乙○○、玉
    山銀行之代理人王永勝、萬泰銀行之代理人丙○○、大眾銀
    行之代理人甲○○之指訴，以及證人即告訴人大眾銀行之員
    工樊國華、邱惠華於警詢中之陳述情節相符，並有本件玉山
    銀行現金卡之「玉山Take It 現金卡個人申請資料」和現金
    卡交易紀錄、本件萬泰銀行現金卡之「小額循環信用貸款申
    請書（GEORGE& MARY卡）」和交易紀錄一覽表以及本件大眾
    銀行現金卡之「大眾Ｍｕｃｈ現金卡申請書」和交易明細資
    料各1 份在卷可稽，事證明確，被告犯行洵堪認定。
三、核被告所為，其行使冒用告訴人乙○○名義偽造之「玉山Ta
    ke It 現金卡個人申請資料」、「小額循環信用貸款申請書
    （GEORGE& MARY卡）」及「大眾Ｍｕｃｈ現金卡申請書」部
    分，係犯刑法第216 條、第210 條之行使偽造私文書足以生
    損害於他人罪；其詐得告訴人玉山銀行、萬泰銀行、大眾銀
    行之現金卡部分，係犯同法第339 條第1 項之詐欺取財罪；
    又其持上開現金卡實行附表一至三所示之提款行為，係犯同
    法339 條之2 第1 項之以不正方法由自動付款設備取得他人
    之物罪。被告在「玉山Take It 現金卡個人申請資料」、「
    小額循環信用貸款申請書（GEORGE& MARY卡）」及「大眾Ｍ
    ｕｃｈ現金卡申請書」上偽造告訴人乙○○之簽名，各為偽
    造上開私文書之階段行為，而偽造私文書之低度行為，又為
    行使偽造私文書之高度行為所吸收，均不另論罪。被告先後
    行使偽造私文書、先後詐欺取財及先後以不正方法由自動付
    款設備取得他人之物之行為，各均時間緊接、方法相同，犯
    罪基本構成要件亦各相同，顯係各基於概括犯意反覆為之，
    各為連續犯，均依刑法第56條規定，各論以一罪，並均加重
    其刑；又上開三罪間，有方法結果之牽連關係，應依刑法第
    55條規定，從重依連續行使偽造私文書罪處斷。又被告持現
    金卡由自動付款設備取得之款項，總計應如附表一至三所示
    ，起訴書分別誤載本件玉山銀行現金卡部分為101,206 元、
    本件萬泰銀行現金卡部分為9,991 元、本件大眾銀行現金卡
    部分為68,936元，均予以更正。爰審酌被告因需錢償債，竟
    起貪念而犯上開之罪，侵害他人之財產權及破壞社會消費秩
    序，然念其犯後尚知坦承犯行，犯後態度尚稱良好，且斟酌
    所得款項共計321,969 元，造成之損害程度尚非極為鉅大等
    一切情狀，量處如主文所示之刑，並諭知易科罰金之折算標
    準。再查被告先前未曾受有期徒刑以上刑之宣告，有臺灣高
    等法院被告全國前科紀錄表及臺灣高雄地方法院檢察署刑案
    資料查註紀錄表可按，素行尚非不良，且其亦就附表二、三
    所示之款項清償完畢，就附表一所示之款項清償剩餘2 萬多
    元，有大眾銀行現金卡繳清證明單、萬泰商業銀行北高雄分
    行94年8 月16日（94）泰北高字第09401350 117號函及玉山
    銀行現金卡中心交易紀錄各1 份可憑，尚見其有彌補過錯之
    舉動，且其現於理容院工作，又須扶養2 名幼子，業據其陳
    明在卷，信經本次偵審程序及刑之宣告，當知所警惕而無再
    犯之虞，本院因認暫不執行其刑為當，故併予宣告緩刑3 年
    ，用啟自新。次按縱署押、印文為文書之一部，偽造署押、
    偽造印文之行為應吸收於偽造文書行為，而無須另行論罪，
    然若未將偽造之文書沒收者，仍應依刑法第219 條將偽造之
    署押、印文沒收（最高法院二十七年上字第二五九七號判例
    意旨參照）。上揭「玉山Take It 現金卡個人申請資料」上
    偽造之告訴人乙○○之簽名1 枚、「小額循環信用貸款申請
    書（GEORGE& MARY卡）」偽造之告訴人乙○○之簽名1 枚及
    「大眾Ｍｕｃｈ現金卡申請書」上偽造告訴人乙○○之簽名
    2 枚，均屬偽造之簽名，不問屬於犯人與否，均依刑法第
    219 條規定沒收之。至於上開「玉山Take It 現金卡個人申
    請資料」、「小額循環信用貸款申請書（GEOR GE& MARY 卡
    ）」及「大眾Ｍｕｃｈ現金卡申請書」，各屬告訴人玉山銀
    行、萬泰銀行及大眾銀行所有，並非被告所有之物，故不予
    以宣告沒收，併此敘明。
據上論斷，應依刑事訴訟法273 條之1 第1 項、第299 條第1 項
前段，刑法第56條、第216 條、第210 條、第339 條第1 項、第
339 條之2 第1 項、第55條、第219 條、第41條第1 項前段、第
74條第1 款，罰金罰鍰提高標準條例第1 條前段、第2 條，判決
如主文。
本案經檢察官林慧美到庭執行職務。
中　　華　　民　　國　　94　　年　　8 　　月　　24　　日
                           刑事第三庭   法  官  陳威龍
以上正本證明與原本無異。
如不服本判決，應於收受送達後10日內向本院提出上訴書狀。
中　　華　　民　　國　　94　　年　　8 　　月　　24　　日
　　　　　　　　　　　　　　　　　　    書記官  張家瑜
附錄論罪科刑法條
刑法第216條：
行使第210條至第215條之文書者，依偽造、變造文書或登載不實
事項或使登載不實事項之規定處斷。
刑法第210條：
偽造、變造私文書，足以生損害於公眾或他人者，處5年以下有
期徒刑。
刑法第339條第1 項：
意圖為自己或第三人不法之所有，以詐術使人將本人或第三人之
物交付者，處5年以下有期徒刑、拘役或科或併科1 千元以下罰
金。
刑法第339條之2第1項：
意圖為自己或第三人不法之所有，以不正方法由自動付款設備取
得他人之物者，處3年以下有期徒刑、拘役或1萬元以下罰金。
